【裁判字號】    97,交聲,2682
【裁判日期】    971231
【裁判案由】    交管條例聲異
【裁判全文】
臺灣板橋地方法院交通事件裁定        97年度交聲字第2682號
原處分機關  交通部公路總局臺北區監理所板橋監理站
異  議  人
即受處分人  甲○○
上列受處分人因違反道路交通管理處罰條例案件，對於交通部公
路總局臺北區監理所板橋監理站民國97年10月1 日所為之處分（
原處分：板監裁字第裁41-C00000000號），聲明異議，本院裁定
如下：
    主      文
異議駁回。
    理      由
一、本件異議意旨略以：異議人當天是從板橋工業大樓出來，從
    信義路黃燈右轉信義路150 巷即廣興街回家，不是紅燈左轉
    ，不知為何會被開紅燈左轉的單子，異議人因而拒絕簽收，
    爰聲明異議等語。
二、按汽車（依道路交通管理處罰條例第3 條第8 款規定，包括
    機器腳踏車）駕駛人，行經有燈光號誌管制之交岔路口闖紅
    燈者，處新臺幣（下同）1800元以上5400元以下罰鍰。又汽
    車駕駛人有違反道路交通管理處罰條例第53條情形者，除依
    原條款處罰鍰外，並記違規點數3 點。道路交通管理處罰條
    例第53條第1 項、第63條第1 項第3 款分別定有明文。再按
    行為人有違反道路交通管理處罰條例之情形者，應填製舉發
    違反道路交通管理事件通知單（以下簡稱通知單），並於被
    通知人欄予以勾記，當場舉發者，應填記駕駛人或行為人姓
    名、性別、出生年月日、地址、身分證統一編號及車主姓名
    、地址、車牌號碼、車輛種類。被查獲之駕駛人或行為人為
    受處分人時，應於填記通知單後將通知聯交付該駕駛人或行
    為人簽名或蓋章收受之；拒絕簽章者，仍應將通知聯交付該
    駕駛人或行為人收受，並記明其事由及交付之時間；拒絕收
    受者，應告知其應到案時間及處所，並記明事由與告知事項
    ，視為已收受。違反道路交通管理事件統一裁罰基準及處理
    細則第11條第1 項第1 款亦有明文。
三、經查：
  (一)異議人即受處分人甲○○於民國97年1 月29日20時5 分許，
    騎乘車號JE9-832 號重型機車行經臺北縣板橋市○○路與信
    義路150 巷口時，為警攔停指稱其紅燈左轉並開立舉發違反
    道路交通管理事件通知單（下稱舉發通知單）進行舉發，異
    議人當場拒絕簽章及收受該通知單之事實，為異議人所不爭
    執，並有臺北縣政府警察局舉發違反道路交通管理事件通知
    單1 紙在卷可稽，堪認屬實。
  (二)證人即本件舉發警員乙○○已於本院審理時到庭具結證稱：
    當天伊執行巡邏勤務，站在信義路150 巷內靠近巷口處攔查
    ，該巷與信義路口是T 字型路口，有設置正常三色號誌紅綠
    燈，不是閃光號誌，伊站的位置可以看清楚路口的情形，當
    時伊看到信義路150 巷的號誌燈號已經變成綠燈大約5 秒多
    了，此時信義路是紅燈，異議人所騎機車才從信義路左轉進
    入150 巷，該機車本來是從土城往板橋方向行駛在信義路上
    ，伊有看到異議人轉進150 巷的情形，異議人拒絕簽收舉發
    通知單，伊有告知他違規事實、應到案時間地點，還有跟他
    說可以去聲明異議等語（見本院97年11月13日訊問筆錄）；
    而本件舉發通知單上確已載明「（收受通知聯者）拒簽收」
    、「已告知違規事實及應到案時、地，及有關權利」等文字
    。查證人乙○○與異議人素不相識，並無仇怨可言，業據證
    人乙○○陳述明確，衡情當無甘冒偽證罪責任意構陷異議人
    違規之理；此外，復佐以證人乙○○證詞內容前後一貫，且
    無瑕疵可指等情，足認其證詞自得採為本件事實認定之論據
    。
  (三)再查，本件除證人乙○○之證詞外，固無以錄影或照相等方
    式所拍攝之違規影片或照片可供本院審酌，惟一般警員執行
    交通勤務，依法並未要求恆須錄影或以照相存證，且因路口
    燈號變換迅速，紅燈左轉之違規情形稍縱即逝，倘要求值勤
    警員或舉發機關緊急錄影或照相，並須以此為證，實強其所
    難。因此，本院認雖無現場違規之影片或照片另為佐證，但
    案發當時之現場舉發警員乙○○既已到庭證述如前，堪認證
    人乙○○之證述已足資佐證異議人確有前揭違規之事實，異
    議人空言否認有前揭違規之行為云云，自難採信。
四、綜上所述，異議人於上開時、地騎乘機車紅燈左轉之違規事
    實明確，且於異議人拒絕簽收舉發通知單後，證人乙○○已
    當場告知應到案時、地，並在舉發通知單上記明事由與告知
    事項，依違反道路交通管理事件統一裁罰基準及處理細則第
    11條第1 項第1 款之規定，視為異議人已收受該通知單，舉
    發機關縱使事後未再另行將舉發通知單郵寄送達異議人，亦
    不影響本件舉發或裁決之效力。從而，原處分機關以異議人
    駕車行經有燈光號誌管制之交岔路口闖紅燈為由，依道路交
    通管理處罰條例第53條第1 項、第63條第1 項第3 款之規定
    ，裁處異議人罰鍰4500元並記違規點數3 點，核無違誤，本
    件異議為無理由，應予駁回。
五、據上論斷，應依道路交通案件處理辦法第19條，裁定如主文
    。
中    華    民    國    97    年    12    月    31    日
                        交通法庭  法  官  楊筑婷
上列正本證明與原本無異。
如不服本裁定，應於裁定送達後五日內敘明抗告理由，向本院提
出抗告狀。
                                  書記官  林怡君
中    華    民    國    97    年    12    月    31    日


司法院資訊處製作；財團法人民間司法改革基金會備份。
